臺灣苗栗地方法院刑事判決　　　　　　　 96年度訴緝字第3號
公　訴　人　臺灣苗栗地方法院檢察署檢察官
被　　　告　丁○○原名劉溪海.
上列被告因違反著作權法等案件，經檢察官提起公訴（92年度偵
字第1003號、第1645號），本院依簡式審判程序判決如下：
    主  文
丁○○
  一、連續意圖營利以重製於光碟之方法侵害他人之著作財產權
      ，處有期徒刑柒月。扣案光碟10片，均沒收。
  二、犯詐欺取財罪，處有期徒刑柒月。
應執行有期徒刑壹年；扣案光碟10片，均沒收。
　　犯罪事實及理由
一、犯罪事實：丁○○（原名劉溪海）為設於苗栗縣竹南鎮○○
    路236 號之「金像獎影視」之負責人，有下列行為：
    (一)基於營業目的，以擅自重製他人著作物於光碟供出租之概
      括犯意，明知影片「大開殺戒」為協和國際多媒體股份有
      限公司（下稱協和公司）享有著作權財產權之視聽著作，
      先於民國90年2 月間某日，意圖供苗栗縣苗栗市○○路68
      5 號之「高科光碟交換中心」之負責人丙○○（另案經本
      院簡易庭以92年度苗簡字第580 號案簡易判決處刑，下稱
      「劉案」）出租之用，而擅自重製「大開殺戒」之ＶＣＤ
      光碟片2 套（共4 片，已於劉案中宣告沒收）後，交付丙○○用以出租牟利。又承上開概括犯意，明知影片「成吉
      思汗」華特國際音樂股份有限公司（下稱華特公司）享有
      著作權財產權之視聽著作，於91年底某日，意圖出租，擅
      自重製「成吉思汗」ＶＣＤ光碟片共10片後，以每10片15
      0 元之代價，出租予不特定人，迄92年4 月18日中午12時
      許，為警在金像獎影視社內查獲盜版之「成吉思汗」ＶＣ
      Ｄ光碟片共10片（下稱事實一）。
    (二)嗣於90年9 月11日下午3 時40分許，警方在高科光碟交換
      中心內查獲上開盜版之「大開殺戒」ＶＣＤ光碟片，丁○○遂於90年11月25日，意圖為自己不法之所有，向丙○○
      及丙○○之夫乙○○謊稱其有代理協和公司和解之權利，
      使丙○○及乙○○陷於錯誤後，交付新臺幣（下同）20萬
      元之和解金予丁○○（下稱事實二）。
二、證據名稱：
    (一)證人即被害人丙○○、乙○○、告訴代理人即協和公司之
      員工林貞萍、告訴代理人即協和公司員工翁世達、戊○○
      、告訴代理人即華特公司員工甲○○之證言。
    (二)電影片准演執照、高科光碟交換中心查獲照片6 張、和解
      書1 件、「成吉思汗」ＶＣＤ光碟片之照片2 張、行政院
      新聞局廣播電視供應節目事業許可證、授權書及其譯本、
      合約書1 件、「成吉思汗」ＶＣＤ光碟片之封面影本、查
      獲現場照片9 張等。
    (三)扣案之「大開殺戒」ＶＣＤ光碟4 片（已於劉案判決中經
      宣告沒收）、「成吉思汗」ＶＣＤ光碟片共10片。
    (四)被告於警訊、偵查中之陳述，及本院審理中之自白。
三、新舊法比較：
    (一)就被告所為事實一所示之先後2 次犯行，比較87年1 月21
      日修正之著作權法第91條第2 項（行為時法）、92年7 月
      9 日修正之同法第91條第3 項、93年9 月1 日修正之同法
      第91條第3 項（現行法）之規定，其有期徒刑部分，以92
      年7 月9 日修正之同法第91條第3 項對被告最為有利。
    (二)刑法部分，以修正前刑法之連續犯規定，對被告最為有利
      。
    (三)綜上所述，依刑法第2 條第1 項但書之規定，適用92年7
      月9 日修正之著作權法及修正前之刑法。
四、有關罪數：被告事實一所示先後2 次犯行，時間緊接，罪名
    與構成要件相同，顯係基於概括犯意而為，應依修正前刑法
    連續犯規定論以一罪，並加重其刑。
五、關於起訴法條：原起訴意旨就事實一所示之第2 次犯行，係
    引用著作權法第92條，惟就此部分事實所引用法條，經蒞庭
    公訴人當庭變更，改以87年1 月21日修正之同法第91條第2
    項論告此部分犯行。又此部分犯行經本院審理結果，認確應
    適用上開變更後之法條，惟經比較新舊法結果，認應適用最
    有利於被告之92年7 月9 日修正之同法第91條第3 項規定處
    罰之（事實一所示第1 次犯行亦同），而上述於同一法條內
    之項次更異，係屬新舊法比較結果，於同一規定內之擇用，
    非屬起訴法條之變更，併予敘明。
六、應適用之法條：
    (一)刑事訴訟法第273 條之1 第1 項、第299 條第1 項前段、
      第310 條之2 、第454 條第1 項。
    (二)修正前著作權法第91條第3 項、第98條（均屬民國92年7
      月9 日修正之規定）。
    (三)刑法第11條前段、第339 條第1 項，修正前同法第56條、
      第51條第5 款、第10款。
七、本判決係依刑事訴訟法第310 條之2 、第454 條第1 項製作
    。如不服本判決，應於判決送達之日起10日內，向本院提起
    上訴。
本案經檢察官陳佞如到庭執行職務。
中　　華　　民　　國　　96　　年　　2 　　月　16　　日
                  刑事第二庭    法　官  楊清益
以上正本證明與原本無異。
告訴人或被害人如對於本判決不服者，應具備理由請求檢察官上
訴，其上訴期間之計算係以檢察官收受判決正本之日期為準。
                                書記官  陳建分
中　　華　　民　　國　　96　　年　　2 　　月　　16　　日
附記論罪之法條全文：
著作權法（民國92年07月09日修正）
意圖營利而以重製之方法侵害他人之著作財產權者，處五年以
  下有期徒刑、拘役，或併科新臺幣二十萬元以上二百萬元以下
  罰金。
非意圖營利而以重製之方法侵害他人之著作財產權，重製份數
  超過五份，或其侵害總額按查獲時獲得合法著作重製物市價計
  算，超過新臺幣三萬元者，處三年以下有期徒刑、拘役，或科
  或併科新臺幣七十五萬元以下罰金。
以重製於光碟之方法犯第一項之罪者，處五年以下有期徒刑、
  拘役，或併科新臺幣五十萬元以上五百萬元以下罰金。
刑法第339條
意圖為自己或第三人不法之所有，以詐術使人將本人或第三人之
物交付者，處5 年以下有期徒刑、拘役或科或併科1 千元以下罰
金。
以前項方法得財產上不法之利益或使第三人得之者，亦同。
前二項之未遂犯罰之。
